# 试生产资本化问题

提问人：kklove620 时间：2016-12-28 15:57:47
求教陈版主及各位大神，关于试生产阶段各个设备相互交叉使用的问题
公司是一家矿业公司，分两大块长期资产，一部分是矿区的相关资本性支出，一部分是板材工厂，主要是负责将开采出来的原矿进行切割打磨 截至 2016 年 6 月整体还处于初步开采的试生产阶段，会有一些基建过程中剥离表面产生的矿料产生，矿区资本性支出仍在在建工程中核算 但是板材厂于 2016 年 1 月已经建成完工，达到可使用状态，剥离表面产生的矿料被送进板材厂进行切割用以试销售，该类销售收入我们拟冲减矿区资本性支出的，但是关于板材厂的会计处理我们有一些困惑 板材厂是否应该在 2016 年初转固，如果转固的话，相关折旧进哪个科目呢？是可以资本化在矿区支出里还是进管理费用（因为公司还在试生产，没有营业成本和收入）？
另外，板材厂的员工工资在转固前后是否应该资本化？资本化的话，转固前是直接资本化在板材厂项目里还是矿区支出里？转固后，是否还可以资本化如矿区支出里？
求大神们指导，谢谢～

回答人：chenyiwei
资产是否转固的标准是其自身是否已经达到预定的可使用的技术状态。就你说的情况看，虽然最初设计时该板材厂的原材料应来源于该矿的开采，但不能否定该板材厂在建设完成后具备独立运营的能力（理论上可以使用的原材料来源并不限于该矿区），因此应在该板材厂自身建设完成时转固，其折旧计入管理费用，板材厂内人员工资等相关支出也应当费用化，不应计入矿区建设成本。